【裁判字號】    98,台抗,302
【裁判日期】    980423
【裁判案由】    確認委任關係存在等
【裁判全文】
最高法院民事裁定              九十八年度台抗字第三○二號
再 抗告 人  甲○○
訴訟代理人  金玉瑩律師
            許登科律師
上列再抗告人因與相對人太允企業有限公司間請求確認委任關係
存在等事件，對於中華民國九十八年二月二十七日台灣高等法院
高雄分院裁定（九十八年度抗字第二一號），提起再抗告，本院
裁定如下：
    主  文
再抗告駁回。
再抗告訴訟費用由再抗告人負擔。
    理  由
按對於抗告法院所為抗告有無理由之裁定再為抗告，僅得以其適
用法規顯有錯誤為理由，此觀民事訴訟法第四百八十六條第四項
之規定自明。又所謂適用法規顯有錯誤，係指原法院就其取捨證
據所確定之事實適用法規顯有錯誤而言，不包括認定事實不當之
情形在內。查原法院以：本件再抗告人即原告將所起訴之被告即
相對人之法定代理人列為楊水臨，惟查太允公司實際登記之法定
代理人為乙○○，為兩造所不爭，是本件再抗告人以楊水臨為被
告即相對人之法定代理人提起訴訟，顯有訴訟未經合法代理之情
形，經行使闡明權後，本件再抗告人仍陳稱應以楊水臨為被告即
相對人之法定代理人，不願更正以乙○○為被告即相對人之法定
代理人，自難認有再裁定令補正之必要，應認本件再抗告人對被
告即相對人所提起本件之訴係不合法。又本件係原董事長（即再
抗告人）對法人（即相對人）及新任董事長（即乙○○），提起
確認其與法人間董事、董事長委任關係存在，暨確認法人與新任
董事長間委任關係不存在之訴訟案件，與再抗告人所提卷附最高
法院裁定（九十二年度台抗字第一六一號）意旨，係以法人與登
記名簿上所列董事間之訴訟為前提所為之論據，尚屬有間，再抗
告人援引為本件訴訟之主張而謂應列另一董事楊水臨為相對人之
法定代理人云云，自有未洽等語，核無適用法規顯有錯誤。至再
抗告意旨謂：乙○○登記為相對人之董事長，但因其獲推選為相
對人董事及董事長之九十七年五月二十三日股東臨時會決議應屬
無效，其已提起確認乙○○與相對人間之董事及董事長委任關係
不存在之訴訟，而與相對人共同列名為被告，應不宜以乙○○為
被告太允公司之法定代理人云云，惟解任董事及董事長之上開訴
訟仍在審理中，不能即謂乙○○非為相對人之董事長，其再抗告
不合民事訴訟法第四百八十六條第四項之規定，自難謂為合法。
據上論結，本件再抗告為不合法。依民事訴訟法第四百九十五條
之一第二項、第四百八十一條、第四百四十四條第一項、第九十
五條、第七十八條，裁定如主文。
中    華    民    國  九十八  年    四    月  二十三  日
                      最高法院民事第五庭
                          審判長法官  劉  延  村
                                法官  許  澍  林
                                法官  黃  秀  得
                                法官  許  正  順
                                法官  魏  大  喨
      本件正本證明與原本無異
                                      書  記  官
中    華    民    國  九十八  年    五    月    五    日
                                                      Ｑ


司法院資訊處製作；財團法人民間司法改革基金會備份。
